# 请教陈版，创新基金是否通过其他收益进行账务处理？

提问人：gpqg 时间：2019-12-22 08:05:11
陈版，瑞华研究问题 2-2-9（企业收到创新基金的会计处理）中按政府补助准则进行处理。根据新的规定，收到的创新基金是计入营业外收入呢？还是其他收益？
谢谢陈版！

回答人：chenyiwei
创新基金对应的支出一般是企业的研发支出（资本化或费用化）。因此收到创新基金的损益影响应当是计入其他收益。在《计学撮要 2018 》中对此已有修改。